臺灣臺中地方法院刑事判決
110年度簡上字第164號
上  訴  人
即  被  告  黃鈺真


選任辯護人  黃浩章律師（法扶律師）
上列被告因竊盜案件，不服本院臺中簡易庭民國110年3月10日10
9年度中簡字第3325號第一審簡易判決（聲請簡易判決處刑案號
：109年度偵字第30707號），本院判決如下：
    主          文
上訴駁回。
    犯罪事實及理由
一、本案下列所引用上訴人即被告黃鈺真（下稱被告）以外之人
    於審判外之陳述，並無符合刑事訴訟法第159條之1第1項規
    定之情形，且檢察官、被告及辯護人於本院依法調查上開證
    據之過程中，已明瞭其內容，而足以判斷有無刑事訴訟法第
    159條第1項不得為證據之情事，惟並未對證據能力表示異議
    ，本院審酌上開陳述作成時之情況，並無違法取證之瑕疵，
    認以之作為證據為適當，揆諸刑事訴訟法第159條之5之規定
    ，應具有證據能力。另卷附之非供述證據部分，均屬物證而
    不涉及人為之意志判斷，與傳聞法則所欲防止證人記憶、認
    知、誠信之誤差明顯有別，核與刑事訴訟法第159條第1項之
    要件不符。上開證據既無違法取得之情形，且經本院依法踐
    行調查證據程序，自應具有證據能力，合先敘明。
二、本案經本院合議庭審理結果，認原審判決認事用法及量刑均
    無不當，應予維持（詳如後述），並引用原審判決書記載之
    事實、證據及理由（如附件，含檢察官聲請簡易判決處刑書
    ）。
三、被告上訴意旨略以：原審判決量刑過重，被告願與被害人和
    解，請從輕量刑等語。辯護人則為被告辯護稱：被告於案發
    時應有因精神障礙或其他心智缺陷，致其辨識行為違法或依
    其辨識而行為之能力，顯著減低之情形，原審精神鑑定報告
    係於案發後4個月做成，期間被告已有規律服藥，該份鑑定
    報告未能如實反映被告案發時之精神狀況，請再送精神鑑定
    ；被害人雖考量其他因素而不願參與調解，但已表示願意原
    諒被告，請給予被告緩刑機會等語。
四、本院駁回上訴之理由：
　㈠按關於刑之量定及緩刑之宣告，係實體法上賦予法院得為自
    由裁量之事項，倘其未有逾越法律所規定之範圍，或濫用其
    權限，即不得任意指摘為違法（最高法院75年度台上字第70
    33號判決意旨參照）。經查，原審依具體個案認定事實，認
    被告本案犯行罪證明確，構成刑法第320條第1項之竊盜罪，
    並審酌被告不思守法自制，循正當途徑獲取所需，反恣意竊
    取便利商店所陳列貨架上之商品，所為於法有違，衡以被告
    犯罪之動機、目的、手段，考量被告犯後猶否認犯行，未見
    悔意，兼衡被告過去曾有妨害公務之前科，有臺灣高等法院
    被告前案紀錄表1份在卷可稽(見原審卷第17-18頁，本案未
    構成累犯)，素行非佳，暨其高職畢業學歷，現患有情感思
    覺失調症與妄想型思覺失調症等病徵之生活狀況（詳被告個
    人基本資料查詢結果內教育程度註記欄之記載，且有衛生福
    利部桃園療養院109年11月10日桃療一般字第1090007653號
    函1紙附卷供參，見109偵30707卷第101頁、原審卷第15頁）
    等一切情狀，量處拘役50日，並諭知易科罰金之折算標準，
    暨宣告沒收及追徵未扣案之犯罪所得，此有原審判決書在卷
    可參。經核原審判決認事用法並無違誤，且依刑法第57條各
    款規定審酌一切情狀後量刑，復未濫用自由裁量之權限，無
    輕重失衡之情形，自應予維持。
　㈡辯護意旨雖執以前詞，然查：
　　1.本案偵查中承辦檢察官已調閱被告門診就醫紀錄，並發函
      向被告就診之國軍臺中總醫院、中國醫藥大學附設醫院及
      衛生福利部桃園療養院，詢問被告於109年間是否曾因精
      神疾病至該院就診，並請各該醫療院所簡要說明被告之診
      斷結果，⑴經國軍臺中總醫院函覆略以：被告於109年9月2
      7日因住汽車旅館結帳時情緒不穩，被警察送至該院急診
      ，當時照會精神科醫師，會談過程情緒平穩，無明顯妄想
      或幻覺表現，會談切題，無自殺或暴力行為等語；⑵經衛
      生福利部桃園療養院函覆略以：被告於109年1月21日、10
      9年3月17日、109年5月12日回診，診斷為情感思覺失調症
      ，雙向型、妄想型思覺失調症等語；⑶經中國醫藥大學附
      設醫院函覆略以：被告於109年5月19日至該院精神科就診
      ，主訴患有精神疾病多年，自述曾至彰化基督教醫院及桃
      園療養院就醫，並曾至桃園療養院住院治療，被告於門診
      要求開立安眠藥物，拒絕使用精神藥物，爾後無至精神科
      門診複診紀錄等語，有健保Web IR個人就醫紀錄查詢結果
      、臺灣臺中地方檢察署109年10月27日中檢增穆109偵3070
      7字第1099111787號函、國軍臺中總醫院109年11月5日醫
      中企管字第1090014011號函、衛生福利部桃園療養院109
      年11月10日桃療一般字第1090007653號函、中國醫藥大學
      附設醫院109年11月10日院醫事字第1090015660號函存卷
      可參（見109偵30707卷第93-94、97、99、101、103頁）
      ，並經原審將附於偵查卷宗之上開資料，提供予中國醫藥
      大學附設醫院，作為精神鑑定之參考資料，此觀本院109
      年12月8日中院麟刑禮109中簡3325字第1090100509號函甚
      明（見原審卷第21頁），堪認中國醫藥大學附設醫院受囑
      託為本案精神鑑定時，已有被告於案發時之病情概要可供
      參考。
　  2.再者，中國醫藥大學附設醫院進行本案精神鑑定時，係由
      該院精神科醫師為主會談詢問者，另有臨床心理師、社工
      師各1名，3人共同進行團隊會談，且經精神科醫師對被告
      之生理與精神疾病史、酒精及物質濫用史進行評估，有中
      國醫藥大學附設醫院110年3月5日院精字第1100003000號
      函暨函附精神鑑定報告書在卷可佐（見原審卷第39-47頁
      ），堪認精神鑑定機關已審酌被告所述其精神疾病之就醫
      情形，作為本案精神鑑定之參考。
　　3.從而，本案有被告於案發時之病情概要供鑑定機關參考，
      復經精神科醫師依被告所述精神病史進行評估，並無辯護
      意旨所指鑑定報告未審酌被告案發時精神症狀之情事，是
      辯護意旨謂精神鑑定報告不可採信，並聲請再送精神鑑定
      云云，洵無可採。況且，本案如若再送精神鑑定，則屆時
      鑑定時間與本案案發時相隔更久，且依辯護意旨所述，被
      告現於基督教臺中更生團契馨園女性中途之家接受收容輔
      導，並定期接受精神科醫師之治療，施打長效針劑及服藥
      控制（見本院卷第175頁），按照辯護意旨前揭爭執鑑定
      報告不可採之理由，再送精神鑑定亦無法如實呈現被告於
      案發時之精神狀態，自無依辯護人之聲請再送精神鑑定之
      必要。
　　4.被告除本案竊盜案件外，另因妨害公務經本院107年度易
      字第3980號判決處拘役20日確定；因竊盜案件經本院109
      年度中簡字第3283號判決處拘役50日確定，有臺灣高等法
      院被告前案紀錄表及上開判決各1份附卷可參。上開另案
      於本案雖均不構成刑法上之累犯，然審酌被告於該等案件
      之犯罪手段及行為態樣，認本案並無暫不執行為適當之情
      事，爰不予宣告緩刑。
據上論斷，依刑事訴訟法第455條之1第1項、第3項、第368條、
第373條，判決如主文。 
本案經檢察官洪明賢聲請以簡易判決處刑，檢察官洪志明到庭執
行職務。
中　　華　　民　　國　　110 　年　　10　　月　　27　　日
                  刑事第十四庭  審判長法  官  黃司熒
                                      法  官  江健鋒
                                      法  官  田雅心
以上正本證明與原本無異。
不得上訴。
　　　　　　　　　　　　　　　　　　　書記官  王嘉麒
中　　華　　民　　國　　110 　年　　10　　月　　27　　日